臺灣士林地方法院刑事判決　　　　　　　94年度簡上字第26號
上　訴　人
即　被　告　丙○○
　　　　　　　　　　樓
上列上訴人因妨害自由案件，不服本院士林簡易庭94年度士簡字
第45號，中華民國94年1 月4 日第1 審簡易判決（聲請簡易判決
處刑書案號：93年度偵字第8547號），本院管轄之第2 審合議庭
判決如下：
    主  文
原判決撤銷。
丙○○連續以強暴妨害人行使權利，處有期徒刑肆月，如易科罰
金，以佰元折算壹日。
    事  實
一、丙○○於民國93年6 月25日晚間11時許，騎乘車牌號碼DBC-
    090 號輕機車，至丁○○所擺設位於台北市○○區○○路26
    號前之章魚燒攤位前，向丁○○索討欠款，惟因丁○○否認
    債務存在，丙○○即基於搗亂丁○○攤位損害其正常營業之
    概括犯意，以機車衝撞丁○○攤位之椅子及攤架，丁○○見
    狀乃向其丟出鹽罐，丙○○隨即停下機車，徒手將丁○○攤
    位上所置之竹籤、柴魚、醬油、沙拉油、海苔粉、美奶滋、
    章魚燒盒等物（下稱竹籤等物），推倒在地，致令不堪使用
    ，足以生損害於丁○○，並以此方式，對丁○○施強暴而妨
    害其利用攤位行使營業之權利，丙○○旋即騎乘機車離去。
    丙○○為向丁○○續索討債務，復於同年月27日晚間11 時
    40分許，騎乘同上機車，至丁○○上開攤位前，與丁○○發
    生爭執，丁○○再以鹽罐丟向丙○○，丙○○乃基於同上之
    概括犯意，徒手將丁○○攤位上所置之竹籤、章魚燒盒等物
    ，推倒在地，致令不堪使用，並以丁○○所有之章魚燒叉子
    刺入丁○○之章魚燒招牌（招牌未致毀壞之程度），又推倒
    丁○○營業用之瓦斯桶、水桶、置物桶、椅子等物（瓦斯桶
    等均未損壞），足以生損害於丁○○，並以此方式，對丁○○施強暴而妨害其利用攤位行使營業之權利，丙○○隨即騎
    乘機車離去。
二、案經丁○○訴由台北市政府警察局大同分局移送臺灣士林地
    方法院檢察署檢察官聲請簡易判決處刑。
    理  由
一、訊據被告丙○○固承認於93年6 月25日及27日有至告訴人丁○○上開攤位，惟否認上開犯行，辯稱：93年6 月25日因丁○○以鹽罐丟伊，伊騎乘機車因而不小心撞到丁○○之攤位
    ，以致椅子倒地，當天丁○○攤位上的物品並未落地，同年
    月27日伊又騎車去找丁○○，並寫了一個「欠債不還」的牌
    子放在機車前，丁○○又用鹽罐及美乃滋丟伊，之後丁○○
    自己碰倒牙籤罐，致牙籤罐倒地，伊隨即離去，惟旋又轉回
    ，竟看到現場亂七八糟，連瓦斯桶都倒地，警察也到場云云
    。經查：
  (一)被告上開93年6 月25日犯行，業據告訴人丁○○於本院結證
    明確，除其將自己丟鹽罐之行為，稱係灑鹽在地非丟向被告
    云云外，其餘所述均與目擊證人甲○○所述相合，又甲○○
    年逾80歲，與被告及告訴人均原不相識，此分別經被告、告
    訴人、及甲○○均證實之，且甲○○就案發當時之細節，證
    述明確（上開2 人證言均見本院審判筆錄），並證稱告訴人
    有將鹽罐自其攤位扔出，足見甲○○並無袒護被告或告訴人
    之情形，所述堪以採信，此外，並經證人即甫接獲報案後立
    刻到場處理之員警林國華在本院審理中證實：其於93年6 月
    25 日 夜間，經報案到告訴人之攤位時，看到竹籤等物倒落
    一地（見同上審判筆錄），復有乙○○○○提出之當日員警
    工作紀錄簿影本，及告訴人所攝竹籤等物灑落一地之照片1
    本附卷足資佐證。被告所辯該日僅有不小心衝撞告訴人之攤
    位，並未以手撥落任何物品云云，顯不可採。至於證人即被
    告之胞姐戊○○證稱被告僅係撞倒告訴人攤位之椅子云云，
    與現場照片顯不相合，足可認係袒護被告之詞，並不可採信
    。
  (二)被告上開93年6 月27日犯行，亦據告訴人丁○○於本院結證
    歷歷，核與其於偵查中之指訴相符（見檢方偵卷第41、42頁
    ），並有其當庭提出之照片1 本，及上開警員提出之工作紀
    錄簿影本記載：當夜11時40分許，寧夏路旁有糾紛，係丁○○攤位遭人毀損等情可稽，堪認告訴人證述之情節為可採信
    ，被告所辯僅係卸責之詞，並無足取。
二、查被告於93年6 月25日先衝撞告訴人攤位之椅子及攤架，繼
    而推倒告訴人攤位上所置之竹籤等物，乃基於同一以強暴方
    式妨害告訴人經營攤位權利之強制罪犯意下，所為之接續行
    為，僅論以1 強制罪。又被告於93年6 月25日及同月27日，
    均以推倒竹籤等物致令不堪使用之犯行，同時觸犯刑法第35
    4 條之毀損罪與同法第304 條第1 項之強制罪，為想像競合
    犯，應依同法第55條之規定，從一重論以強制罪處斷。被告
    前開2 日之犯行，時間緊接，手法相同，所犯又係構成要件
    相同之罪，顯係基於概括犯意反覆所為，為連續犯，應論以
    1 罪並加重其刑。被告上開93年6 月27日之犯行，雖未具聲
    請簡易判決處刑，惟與起訴部分有連續犯之關係，已如前述
    ，為起訴效力所及，本院自應就屬於裁判上一罪之該部分併
    與審理，附此敘明。原審以上訴人犯行明確，依法論罪科刑
    ，固非無見，惟查：原審就上開93年6 月27日之犯罪事實未
    予審判，容有未洽。上訴人上訴否認犯行，雖無理由，惟原
    審判決既有上開瑕疵，即應由本院撤銷之並自為判決。爰審
    酌被告尚無不良之素行紀錄，本件犯案動機係與告訴人有債
    務之糾紛，及其智識程度、犯罪之手段、所生危害、犯後態
    度等一切情狀，量處如主文所示之刑，並諭知易科罰金之折
    算標準，以示懲警。
據上論斷，應依刑事訴訟法第455 條之1 第1 項、第3 項、第36
9 條第1 項前段、第364 條、第299 條第1 項前段，刑法第56條
、第354 條、第304 條第1 項、第55條、第41條第1 項，罰金罰
鍰提高標準條例第1 條前段、第2 條，判決如主文。
本案經檢察官薛嘉珩到庭執行職務。
中　　華　　民　　國　　94　　年　　6 　　月　　28　　日
                  刑事第二庭審判長法  官  林清吉
                                  法  官  莊明達
                                  法  官  趙文卿
以上正本證明與原本無異。
不得上訴。
                                  書記官  嚴慧萍
中　　華　　民　　國　　94　　年　　6 　　月　　28　　日
